# 请教陈版等？

提问人：cwpfa 时间：2011-07-18 19:32:42
企业购买用于装饰的字画的会计处理，用于展览室装饰?

回答人：chenyiwei
取决于购买意图是否主要是以持有增值为目的。如果是，则属于投资收藏品而不是一般意义上的固定资产，可采用类似于投资性房地产的会计处理模式（一般建议采用成本模式）。由于此类收藏品并不在日常经营中使用，并无明确的使用年限，并且很可能是“越老越值钱”，因此不计提折旧或摊销，而是采用“成本－减值准备”的后续计量模式。减值准备一经计提不得转回。

提问人：wzjcpv 时间：2012-01-26 21:19:45
个人认为不应当列入企业资产，因为这些东西不符合资产核心定义。预期为企业在未来带来经济利益，并且通常企业经应范围不会包含类似资产。

回答人：chenyiwei
投资收藏品，企业可以通过出售享受未来的增值收益，当然也要承担可能的公允价值下跌风险，所以符合企业资产的定义。